# 求新收入准则、租赁准则、金融工具准则等案例分析参考资料

提问人：ziwei429429 时间：2020-09-14 13:33:07
各位，目前在学习新收入准则、租赁准则及金融工具准则时，需要一些案例分析参考资料，
请教大家目前市面上的参考案例资料有哪些书比较好？或者大家有电子版本吗？
请大家推荐，十分感谢！

回答人：chenyiwei
推荐证监会会计部组织编写的《上市公司执行企业会计准则案例解析（ 2020 ）》，各大网上书店有售。